

# JAVIER LÓPEZ GUTIÉRREZ

DESARROLLADOR WEB

## CONTACTO

@ javilogut91@gmail.com

+34 679 137 905

www.javilogut.com

in Javier López Gutiérrez

#### **SOBRE MI**

Desarrollador Web con más de 2 años de experiencia, participando en multitud de proyectos y utilizando diferentes plataformas y tecnologías (Angular, ReactJS, Shopify, etc.)

Una de mis mayores fortalezas es el Front-end, en el cual tengo mayor experiencia y manejo de lenguajes.

Como profesional, me considero una persona muy atrevida, con faclidad y rapidez de aprendizaje, gusto por los retos, por el trabajo en equipo y capacidad de generar un buen ambiente laboral.

# **IDIOMAS**

Español: Nativo

Inglés: Profesional

### **EXPERIENCIA**

Desarrollador Front-end

Cabildo de Gran Canaria (Angular)

Desarrollador E-commerce Secret Koffre (Shopify)

Maquetador web

Federación de Golf Andalucía

Desarrollador web Raúl LG (Angular, TailwindCSS)

Desarrollador CRM front-end Squads (Angular)

Maquetador Web

Coco Solutions (TailwindCSS)

ENIENGIA

Febrero - Noviembre 2022

Octubre - Enero 2022

Octubre - Diciembre 2021

Abril 2020 - Febrero 2022

Octubre 2020 - Abril 2021

Abril 2020 - Febrero 2022

# FORMACIÓN

Bootcamp Intensivo Full-Stack

Hack a Boss

Desarrollo Web Responsivo

www.freecodecamp.org

Desarrollador Front-end

www.freecodecamp.org

Octubre 2021- Abril 2022

2021 - 2022

2020 - 2021

### HABILIDADES

HTML5

CSS

Javascript

React

Angular

NodeJs